臺灣花蓮地方法院交通事件裁定　　　　　96年度交聲字第66號
原處分機關　交通部公路總局台北區監理所花蓮監理站
異　議　人　甲○○
上列異議人即受處分人因違反道路交通管理處罰條例案件，對於
交通部公路總局台北區監理所花蓮監理站於中華民國96年 4月19
日所為之裁決（原處分案號：花監違字第裁44-P00000000號、44
-P00000000號、44-P00000000號），聲明異議，本院裁定如下：
    主  文
異議駁回。
    理  由
一、異議意旨略以：異議人即受處分人甲○○於民國96年 2月13
    日晚上2時45分許，由男友騎乘車牌號碼LX7-828號之重型機
    車後附載伊，當時伊想吐所以其男友將車停至路旁讓伊休息
    ，之後員警過來盤查並聲稱伊酒後騎車，要求異議人出示證
    件並接受酒精測試，但伊當時有向員警表明機車非她所騎，
    故當場表示拒絕接受酒精濃度測試，然員警硬是把伊帶回分
    局為酒精測試，嗣後竟收到以伊拒受酒精測試、未領有駕駛
    執照駕駛機器腳踏車及騎乘機車附載者未依規定戴安全帽等
    理由而掣發之違規紅單，並經原處分機關裁罰罰鍰新台幣（
    下同）6萬元並依同條例第67條第6項規定，處以 3年內不得
    考領駕駛執照與7千 2百元、5百元罰鍰之處分，自有未服，
    爰聲明異議請求撤銷原處分云云。
二、按汽車駕駛人，有下列情形之一者，處新台幣6千元以上1萬
    2千元以下罰鍰，並當場禁止其駕駛：1、未領有駕駛執照駕
    駛小型車或機器腳踏車，道路交通管理處罰條例第21條第 1
    項第 1款定有明文。並按汽車駕駛人，駕駛汽車經測試檢定
    有下列情形之一者，處新台幣1萬5千元以上 6萬元以下罰鍰
    ，並當場移置保管該汽車及吊扣其駕駛執照 1年...：1、酒
    精濃度超過規定標準。 2、吸食毒品、迷幻藥、麻醉藥品及
    其相類似之管制藥品。... 汽車駕駛人拒絕接受第 1項測試
    之檢定者，處 6萬元罰鍰，並當場移置保管其車輛及吊銷其
    駕駛執照，道路交通管理處罰條例第35條第 4項定有明文。
    次按機器腳踏車駕駛人或附載座人未依規定戴安全帽者，處
    駕駛人新臺幣5百元罰鍰，道路交通管理處罰條例第31條第6
    款亦有規定。
三、異議人對於其喝酒乙節並未爭執，然辯稱當時並非伊騎乘機
    車云云，嗣經本院傳訊當時舉發之員警即證人丙○○到庭結
    證稱：「我跟丁○○員警執行勤務，一人騎一輛機車，從和
    平路由西往東往南濱公園方向，往東接近北方的海霸王附近
    ，發現對向一輛機車是一女子載一男，該男子沒有戴安全帽
    ，我們回頭要攔截他，直到和平路 178巷口附近，該女子有
    把機車停下，就把安全帽丟到路邊花圃，坐在路邊，男子則
    站在旁邊，我們詢問為何該男子未戴安全帽，該女子跟我們
    講話，我們聞到該女子有滿身酒味，我們就請該女子提出任
    何證件，包含駕照及身份證，但她什麼都沒有，我們就請軒
    轅所的警員開巡邏車過來支援，該女子在現場拒絕我們對她
    做酒測，後來有帶回中正派出所，帶她回所後，我們對其做
    酒測，但她一直拒絕，我們攔檢該女子的時間是 2點45分左
    右，後來請她錄音告知要做酒測，我們3點37分第1次，再來
    是3點40分、3點46分，她拒絕多次，所以我們才開舉發單。
    」、「在庭異議人就是當時駕駛機車的人。」、「我們第 1
    次看到異議人時，距離他約10公尺。」、「我們從監理站的
    連線電腦資料上查不出她領有駕照的記錄。」等語，另員警
    即證人丁○○到庭結證稱：「當時我跟丙○○員警沿著和平
    路由西往東方向執行勤務，行經重慶路往和平路往東，方向
    對向車道和平路東往西，發現一輛機車後載一人員未戴安全
    帽，我們就趕快迴轉到她的後方，之後對方停下來，異議人
    就把安全帽丟下，當時也是異議人駕駛，之後異議人就在現
    場辯稱她沒有騎車，是坐在路邊。」、「看到異議人時剛好
    會車，所以是車道間的距離而已。」、「異議人停下來，所
    以都有看到，在視覺上都可以看得很清楚，異議人有帶安全
    帽，被載的人沒有戴。」、「我們當場有請異議人提出證件
    ，但是她都沒有配合。」、「在現場異議人語無倫次，講話
    大聲，近距離可以聞到異議人有酒氣。」、「現場有請她作
    酒測，但她沒有配合，直辯不是她騎車。」等語，兩人所述
    攔查異議人及舉發本件違規之過程均相同，已足堪採信。又
    異議人之男友即證人乙○○到庭結證稱：「當時確實是異議
    人騎車載我。」等語（見本院96年 5月18日訊問筆錄），顯
    見異議人所辯，無非卸責之詞。本件既經員警丙○○、丁○
    ○與異議人之男友乙○○到庭證述異議人之違規情事明確，
    且員警丙○○、丁○○與異議人甲○○並無嫌隙，實無捏造
    事實違法取締，或甘冒到庭具結後虛偽陳述所應負之偽證罪
    責之必要，異議人空言否認，並不足採信。從而，原處分機
    關認異議人拒絕酒測、未領有駕駛執照而騎乘機車及被附載
    人未戴安全帽之違規情事明確，據上開規定予以處罰，核無
    違法或不當，本件異議為無理由，應予駁回。
據上論斷，應依道路交通案件處理辦法第19條，裁定如主文。
中    華    民    國    96    年    6    月    25     日
                        臺灣花蓮地方法院交通法庭
                                法  官  鄭 培 麗
上列正本證明與原本無異。
如對本裁定不服，應於送達後 5日內，向本院提出抗告狀（應抄
附繕本）。
                                書記官
中　　華　　民　　國　　96　　年　　6 　　月　　25　　日
